臺灣高雄地方法院刑事判決　　　　　　110年度簡上字第236號
上　訴　人
即　被　告　張相澤


上列上訴人即被告因詐欺案件，不服本院高雄簡易庭民國110 年
7 月8 日110 年度簡字第1713號所為之第一審判決（聲請簡易判
決處刑案號：臺灣高雄地方檢察署109 年度偵字第20829 號），
提起上訴，本院管轄之第二審合議庭判決如下：
    主      文
上訴駁回。
    事實及理由
一、本案經本院審理結果，認第一審判決關於上訴人即被告張相
    澤（下稱被告）之犯罪事實、理由，及其認事、用法及量刑
    均無不當，應予維持，爰依刑事訴訟法第373 條規定，本判
    決之事實、證據及理由，除就證據能力之說明及上訴意旨補
    充理由如下所述外，其餘均引用第一審判決書及聲請簡易判
    決處刑書之記載（如附件）。
二、證據能力之說明
    按被告以外之人於審判外之言詞或書面陳述，除法律有規定
    者外，不得作為證據，刑事訴訟法第159 條第1 項定有明文
    。又被告以外之人於審判外之陳述，雖不符刑事訴訟法第15
    9 條之1 至第159 條之4 之規定，而經當事人於審判程序同
    意作為證據，法院審酌該言詞陳述或書面陳述作成時之情況
    ，認為適當者，亦得為證據；當事人、代理人或辯護人於法
    院調查證據時，知有同法第159 條第1 項不得為證據之情形
    ，而未於言詞辯論終結前聲明異議者，視為有前項之同意，
    刑事訴訟法第159 條之5 定有明文。查檢察官、被告於本院
    行審理程序時，對本判決以下引用之證據資料，均同意有證
    據能力（見院二卷第60頁），且迄於言詞辯論終結前亦未聲
    明異議。經本院審酌各該證據作成時之情況並無違法或顯然
    不可信之瑕疵，爰認以之作為證據應屬適當，揆諸上開說明
    ，而具證據能力。又本院後述所引用之非供述證據部分，與
    本案均有關聯性，且查無違反法定程序取得之情，依刑事訴
    訟法第158 條之4 規定反面解釋，亦具證據能力。
三、上訴意旨略以：被告之行動電話門號0000000000號（下稱該
    門號）是為了辦手機而申辦，從申辦以來一直放在家中備用
    ，被告從未交予他人，應該是遭人盜用才會被詐欺集團使用
    ，請求撤銷原審判決，對被告為無罪之諭知等語。
四、被告固以前詞為由提起上訴。惟查，被告係於民國109 年3
    月12日申辦該門號而取得該門號SIM 卡，此有通聯調閱查詢
    單在卷可稽（警卷第123 頁）。然詐欺集團成員於同年月15
    日即要求告訴人柯宏龍以該門號將其加入LINE通訊軟體，並
    以該門號留與告訴人作為聯繫之用，可見該門號於被告申辦
    後之3 天內即已脫離被告之支配管領。然被告於偵查及本院
    審理中供稱：我是自己去通訊行辦門號，我辦了以後都沒有
    使用，一直放在家中，也沒有將門號交給別人等語（見偵二
    卷第88頁，院二卷第57、59頁），是除被告以外，應無他人
    知悉被告在申辦該門號SIM 卡後將之放置何處，孰難想見該
    他人竟可在短短3 日之內，即在被告毫不知情之狀態下擅自
    取走該門號SIM 卡。且被告自於109 年9 月7 日因本案接受
    警察詢問調查時起至今，已逾一年之久。然被告始終未能提
    出該門號SIM 卡以證明該門號仍為自己所持有，又未曾提出
    該門號SIM 卡可能遭竊、遭盜用之積極事證，是被告空言辯
    稱其未曾交予他人使用等語，自難採信。且詐欺集團既以該
    門號作為工具，詐騙告訴人，致告訴人陷於錯誤而匯款至指
    定帳戶，因而達到詐騙錢財之目的，若非確認該門號為申請
    人同意提供使用，而無報警或立即掛失之可能，豈有可能甘
    冒該門號隨時可能遭停用而使詐欺犯行功虧一簣之風險，仍
    以該門號作為詐騙之工具。亦徵本件應係被告同意交付該門
    號予他人使用無誤，並容有預見他人可能作為詐欺取財犯罪
    使用，仍基於縱有人以其提供之行動電話門號實施詐欺取財
    犯罪，亦不違背其本意之幫助詐欺取財不確定犯罪故意，甚
    為明確。至被告就其辯稱該門號係遭人盜用一節，雖請求本
    院向電信公司函查或請通訊行人員到庭作證同一門號可否被
    兩人以上同時使用等語。惟查，該門號自被告申辦時起，直
    至被警察強制停話之期間，被告從未將之掛失或停用一情，
    為被告於偵查中自述明確（見偵二卷第89頁），並有前開通
    聯調閱查詢單可佐。是該門號在未被警政停話之前，既無被
    告自行停止使用之情形，衡情電信公司或通訊行自無可能在
    未經被告同意之情形下擅自將該門號提供給被告以外之人使
    用。而關於該門號是否經盜用一情，事涉該門號在申辦後之
    去向，此屬被告個人支配領域之事項，並非電信公司或通訊
    行人員可得知悉之事，則被告聲請調查上開證據，無助於本
    案爭點之釐清，即與本案事實無重要關聯，自無調查之必要
    。
五、綜上所述，被告犯罪事證已屬明確，第一審判決對被告論處
    罪刑，其認事、用法及量刑核無違誤，被告猶以前詞指摘原
    判決不當，請求為無罪之判決，其上訴無理由，應予駁回。
據上論斷，應依刑事訴訟法第455 條之1 第1 項、第3 項、第36
4 條、第368 條、第373 條，判決如主文。
本案經檢察官鄭博仁聲請簡易判決處刑，檢察官陳俊秀到庭執行
職務。
中    華    民    國   110    年    11    月    5     日
                  刑事第八庭  審判長法  官  林英奇
                                    法  官  何一宏
                                    法  官  陳鑕靂
以上正本證明與原本無異。
不得上訴。
中    華    民    國   110    年    11    月    5     日
                                    書記官  許雅惠
　
◎附錄本案論罪科刑條文
中華民國刑法第339條
（普通詐欺罪）
意圖為自己或第三人不法之所有，以詐術使人將本人或第三人之
物交付者，處 5 年以下有期徒刑、拘役或科或併科 50 萬元以
下罰金。
以前項方法得財產上不法之利益或使第三人得之者，亦同。
前二項之未遂犯罰之。